# 股权转让债权债务

提问人：HNWSH1682 时间：2012-03-04 10:43:06
请教版主：一户持续经营的企业股东发生变更（非同一控制下），股权转让协议规定：企业转让之前的债权债务由老股东负责，新股东和企业不承担其责任。问：在收购时点企业是否进行账务处理；如进行账务处理，将怎么处理？

回答人：chenyiwei
这种情况相当于把企业原有的债权、债务转移（剥离）给老股东，然后再在债权债务转移的基础上进行股权转让。 需要关注的问题是：债权债务转移的程序是否合法？根据《合同法》规定，债权转移需通知债务人；债务转移需经过债权人同意。另外，如果存在转让前的未知负债，如何承担？ 如果债权债务转移符合上述法律规定而产生效力，则标的企业应当终止确认被转移的资产和负债，差额调整资本公积；否则只能视作标的企业和新老股东之间的三方约定，对外不具有效力，标的企业仍然是首要的债权人和债务人，不能终止确认相关的资产和负债，只是在偿还了负债之后，可以按约定向原股东追偿；收回债权后需支付给原股东。